臺灣嘉義地方法院民事裁定
111年度家聲字第23號
聲  請  人  林迺文  
相  對  人  吳子葳  
上列當事人間聲請停止執行事件，本院裁定如下：
    主  文
聲請人供擔保新臺幣6萬2,500元後，本院111年度司執字第37027
號夫妻剩餘財產分配強制執行事件之強制執行程序，於本院111
年度家調字第307號債務人異議之訴事件判決確定或訴訟程序終
結前，應暫予停止。
    理  由
一、聲請意旨略以：
（一）兩造前因夫妻剩餘財產事件涉訟，經本院於民國107年7月
      10日以107年度家財訴字第1號判決，主文第2項命聲請人
      應給付相對人新臺幣（下同）14萬0,364元，及自本判決
      確定之翌日起至清償日止，按年息5％計算之利息（下稱一
      審判決），後經上訴，兩造於108年7月30在臺灣高等法院
      臺南分院家事法庭和解成立，即108年度家上字第71號和
      解筆錄（下稱系爭和解筆錄），約定聲請人願於111年8月
      1日給付相對人新臺幣70萬元（含原審所命給付部分），
      如未按期履行，願加付10萬元之違約金。
（二）聲請人於一審判決後，已先於107年9月25日以無摺存款方
      式給付12萬元，並於111年7月25日給付42萬5,393元，於1
      11年9月28日給付25萬4,607元，總計已給付80萬元，又系
      爭和解筆錄以括弧記載「（含原審所命給付部分）」，用
      語並非是「應再給付」，則聲請人於一審判決後，二審和
      解成立前所給付之12萬元，自應包含於和解範圍70萬元之
      內，是有關剩餘財產分配所生之債務已因清償而消滅，相
      對人自不得再持系爭和解筆錄為執行名義，然相對人仍持
      該筆錄繼續執行（即本院111年度司執字第37027號事件，
      下稱系爭執行事件），依強制執行法第14條第1項規定，
      系爭執行事件對於聲請人所為之強制執行程序應予撤銷。
      聲請人已依法提起債務人異議之訴（即111年度家調字第3
      07號事件），為免造成不可回復之損害，爰依依強制執行
      法第18條第2項規定，聲請於該債務人異議之訴事件終結
      前停止執行等語。
二、有回復原狀之聲請，或提起再審或異議之訴，或對於和解為
    繼續審判之請求，或提起宣告調解無效之訴，撤銷調解之訴
    ，或對於許可強制執行之裁定提起抗告時，法院因必要情形
    或依聲請定相當並確實之擔保，得為停止強制執行之裁定，
    強制執行法第18條第2項定有明文。又法院定擔保金額而准
    許停止強制執行之裁定者，該項擔保係備供債權人因停止執
    行所受損害之賠償，其數額應依標的物停止執行後，債權人
    未能即時受償或利用該標的物所受之損害額，或其因另供擔
    保強制執行所受之損害額定之，非以標的物之價值或其債權
    額為依據（最高法院91年度台抗字第429號裁判意旨參照）
    。申言之，應以債權人因執行程序之停止，致原預期受償之
    時間延後所生之損害，為定擔保數額之依據。又依通常社會
    觀念，使用金錢之對價即為利息。執行債權倘為金錢債權，
    債權人因執行程序停止，致受償時間延後，通常應可認係損
    失停止期間利用該債權總額所能取得之利息。再依民法第23
    3條第1項前段、第203條規定，遲延之債務，以支付金錢為
    標的者，債權人得請求依法定利率計算之遲延利息；應付利
    息之債務，其利率未經約定，亦無法律可據者，週年利率為
    5％。此項遲延利息之本質屬於法定損害賠償，亦可據為金錢
    債權遲延受償所可能發生之損害之賠償標準。
三、經查：
（一）相對人以系爭和解筆錄為執行名義聲請系爭執行事件，請
      求相對人給付37萬4,607元，聲請人已於111年10月4日以
      其已經清償抗辯為由，向本院提起債務人異議之訴，請求
      系爭執行事件之強制執行程序，應予撤銷，相對人不得執
      系爭和解筆錄為執行名為，對聲請人為強制執行等情，經
      本院調取前述執行、債務人異議之訴全卷核閱無誤。
（二）聲請人所提之債務人異議之訴，形式上觀之並無不合法或
      顯無理由情事，則其依強制執行法第18條第2項規定聲請
      停止執行，即屬有據。再者，相對人因停止執行可能招致
      之損害，應為延後取得該金錢債權之使用收益損失。則審
      酌聲請人提起債務人異議之訴訟標的價額為37萬4,607元
      ，係屬不得上訴第三審之事件，該訴訟審理之訴訟期間3
      年4個月（按各級法院辦案期限實施要點之規定，第一審
      辦案期限為1年4月，第二審辦案期限為2年，合計為3年4
      個月即40個月），並審酌相對人因本件停止執行延後受償
      ，無法即時利用上開債權受償款項可能受有法定遲延利息
      即年息5％之損害，計算相對人因停止執行可能遭受之利息
      損失約為6萬2,435元（計算式：374,607×5％÷12×40＝62,43
      5，小數點以下四捨五入），是本院認聲請人供擔保金額
      應以其概數6萬2,500元為適當，聲請人為相對人提供前開
      擔保金額後，方得停止執行。　　　
四、依強制執行法第18條第2項，裁定如主文。
中　　華　　民　　國　　111 　年　　10　　月　　13　　日
                    家事法庭  法　官  王昌國           
以上正本係照原本作成。
如對本裁定抗告，須於裁定送達後10日之不變期間內，向本院提
出抗告狀，並繳納抗告費新臺幣1,000元
中　　華　　民　　國　　111 　年　　10　　月　　13　　日
                              書記官　林秀惠